【裁判字號】    96,審訴,1528
【裁判日期】    970321
【裁判案由】    毒品危害防制條例
【裁判全文】
臺灣桃園地方法院宣示判決筆錄        96年度審訴字第1528號
公  訴  人  臺灣桃園地方法院檢察署檢察官
被      告  乙○○
指定辯護人 本院公設辯護人甲○○
上列被告因毒品危害防制條例案件，於中華民國97年3 月21日下
午5 時許，在本院第十法庭宣示判決，出席職員如下：
           法  官  林孟宜
           書記官  洪明媚
           通  譯
法官起立朗讀判決主文、犯罪事實要旨、處罰條文、附記事項，
及告以上訴限制、期間並提出上訴狀之法院，且諭知記載其內容
：
一、主  文：
    乙○○施用第一級毒品，累犯，處有期徒刑柒月，減為有期
    徒刑參月又拾伍日，又施用第二級毒品，累犯，處有期徒刑
    參月，減為有期徒刑壹月又拾伍日；又施用第一級毒品，累
    犯，處有期徒刑柒月。扣案海洛因壹包含袋（原毛重零點陸
    壹公克，驗餘毛重零點伍玖公克）沒收銷燬之，扣案注射針
    筒壹支沒收；又施用第一級毒品，累犯，處有期徒刑柒月，
    扣案注射針筒壹支沒收；又施用第一級毒品，累犯，處有期
    徒刑柒月；又施用第二級毒品，累犯，處有期徒刑參月；又
    施用第一級毒品，累犯，處有期徒刑柒月。扣案海洛因壹包
    含袋（毛重壹公克）沒收銷燬之，扣案注射針筒肆支沒收；
    應執行有期徒刑貳年。扣案海洛因壹包含袋（原毛重零點陸
    壹公克，驗餘毛重零點伍玖公克）及海洛因壹包含袋（毛重
    壹公克）均沒收銷燬之。扣案注射針筒陸支沒收。
二、犯罪事實要旨：
    乙○○前於民國（下同）87年間因施用毒品，經本院裁定應
    送觀察、勒戒後，因認無繼續施用傾向，於87年7 月4 日執
    行完畢釋放，並由臺灣桃園地方法院檢察署檢察官以87年度
    偵字第8300號為不起訴處分確定。再於88年間因施用毒品案
    件，經臺灣板橋地方法院以88年度毒聲字第2921號裁定應送
    觀察、勒戒，經認有繼續施用毒品傾向，除經檢察官聲請送
    強制戒治外，並經臺灣板橋地方法院以88年度訴第1431號判
    決判處應執行有期徒刑2 年確定，而上開強制戒治並於89年
    12月9 日執行完畢。又於90年間因施用毒品案件，分別經本
    院以90年度訴更字第2 號、90年度易更字第2 號分別處有期
    徒刑8 月、5 月確定，上開各罪經本院裁定應執行有期徒刑
    3 年1 月，於89年12月10日入監執行，於92年4 月30日假釋
    出監，刑期至92年11月22日屆滿以已執行論。又自93 年8月
    間至94年3 月15日止，有連續施用毒品犯行，經本院以94年
    度訴字第400 號判決判處應執行有期徒刑1 年，於95年7 月
    18日縮短刑期執行完畢。詎仍未戒除毒癮，復基於施用第一
    級毒品海洛因、第二級毒品甲基安非他命之犯意，分別於下
    列時、地，為施用毒品之行為：
  (一)於95年12月6 日為警採尿時起回溯26小時內某時，在其上揭
    住處內，施用第一級毒品海洛因1 次，並於當日晚間11時55
    分為警採尿回溯96小時內某時，在某不詳地點，施用第二級
    毒品安非他命1 次，嗣於同日凌晨0 時15分許，因另案為警
    調查並經警採尿送驗，始知上情。
  (二)於96年5 月26日上午6 時許，在桃園縣龜山鄉○○街23號住
    處內，施用第一級毒品海洛因1 次，而為警於同日下午4 時
    許，在桃園縣桃園市○○路與鎮○街路口當場查獲，並扣得
    第一級毒品海洛因1 包含袋（原毛重0.61公克，驗餘毛重0.
    59公克）及注射針筒1 支。
  (三)於96年7 月21日上午11時許，在上開住處內，施用第一級毒
    品海洛因1 次，而為警於96年7 月21日下午2 時許，在同縣
    鄉○○路與石雲路口當場查獲，並扣得注射針筒1 支。
  (四)於96年7 月24日下午2 時許，在上開住處內，施用第一級毒
    品海洛因1 次，而為警於同日下午3 時50分許，在同上住處
    內當場查獲。
  (五)於96年8 月8 日為警查獲回溯96小時內某時許，在上開住處
    內，施用第二級毒品甲基安非他命1 次，而為警於同年月9
    日，在同上住處內當場查獲。
  (六)於96年8 月16日上午9 時許，在上開住處內，施用第一級毒
    品海洛因1 次，而為警於同日下午2 時許，在同上住處內當
    場查獲，並扣得海洛因1 包含袋（毛重1 公克）及注射針筒
    4 支。
三、處罰條文：
    毒品危害防制條例第10條第1 項、第2 項、第18條第1 項前
    段，刑法第11條前段、第47條第1 項、第51條第5 款、第38
    條第1 項第2 款，中華民國九十六年罪犯減刑條例第2 條第
    1 項第3 款、第7 條、第11條。
四、附記事項：
  (一)臺灣桃園地方法院檢察署檢察官以被告所犯如併案意旨書（
    96年度毒偵字第1788、2890、6571號）之犯行，認與本案為
    事實上之同一案件而移送併辦，經本院審酌上開移送併案之
    犯罪事實，均與本案相同，本院自應併予審理，附此敘明。
  (二)按毒品危害防制條例於92年7 月9 日修正公布，自93年1 月
    9 日施行，而依修正後之規定，僅限於「初犯」及「5 年後
    再犯」2 種情形，始應先經觀察、勒戒或強制戒治程序。倘
    被告於5 年內已再犯，經依法追訴處罰，縱其第3 次（或第
    3 次以上）再度施用毒品之時間，在初犯經觀察、勒戒或強
    制戒治執行完畢釋放5 年以後，已不合於「5 年後再犯」之
    規定，且因已於「5 年內再犯」，顯見其再犯率甚高，原實
    施觀察、勒戒或強制戒治，已無法收其實效，即應依該條例
    第10條處罰（最高法院95年度第7 次刑事庭會議決議參照）
    。經查，本件被告於前案強制戒治執行完畢後5 年內，即再
    犯施用毒品案件，經本院於94年6 月10日以94年度訴字第
    400 號判決判處應執行有期徒刑1 年確定，有臺灣高等法院
    被告前案紀錄表在卷足憑，是本件被告施用毒品犯行雖已在
    前案強制戒治執行完畢5 年後，依上開說明，自應追訴處罰
    。
  (三)按中華民國九十六年罪犯減刑條例自中華民國96年7 月16日
    施行；本條例施行前，經通緝而未於中華民國96年12月31日
    以前自動歸案接受偵查、審判或執行者，不得依本條例減刑
    ，中華民國九十六年罪犯減刑條例（下稱減刑條例）第16條
    、第5 條分別定有明文。故罪犯如係於減刑條例施行後經通
    緝，並於減刑條例施行後經緝獲到案者，應不受前開條例第
    5 條規定不得減刑之限制。乙○○如上開犯罪事實欄(一)之犯
    罪時間，係在96年4 月24日之前，所犯為毒品危害防制條例
    第10條第1 項、第2 項之罪，且均宣告1 年6 月以下之刑，
    合於中華民國九十六年罪犯減刑條例第2 條第1 項第3 款規
    定之減刑要件，其經臺灣桃園地方法院檢察署於96年11月20
    日發佈通緝後，為警於96年12月18日緝獲到案，其既在減刑
    條例施行後經發布通緝並緝獲到案，揆諸前揭說明，自無減
    刑條例第5 條所定不予減刑規定之適用，故乙○○上開犯行
    ，應依減刑條例第2 條第1 項第3 款之規定減其宣告刑二分
    之一，並與犯罪事實欄(二)至(六)等不應減刑之罪合併定應執行
    之刑。
五、協商判決除有刑事訴訟法第455 條之4 第1 項第1 款於本訊
    問程序終結前，被告撤銷協商合意或檢察官撤回協商聲請者
    ；第2 款被告協商之意思非出於自由意志者；第4 款被告所
    犯之罪非第455 條之2 第1 項所定得以協商判決者；第6 款
    被告有其他較重之裁判上一罪之犯罪事實者；第7 款法院認
    應諭知免刑或免訴、不受理者情形之一，及違反同條第2 項
    「法院應於協商合意範圍內為判決；法院為協商判決所科之
    刑，以宣告緩刑或2 年以下有期徒刑、拘役或罰金為限」之
    規定者外，不得上訴。
六、如有前項得上訴之情形者，得自收受判決送達之日起10日內
    ，向本院提出上訴書狀，上訴於第二審法院。
中    華    民    國    97    年    3     月    21    日
                            刑事庭法  官  林孟宜
以上正本證明與原本無異。
                                  書記官  洪明媚
中    華    民    國    97    年    3     月    21    日
附錄本案論罪科刑法條：
毒品危害防制條例第10條規定：
施用第一級毒品者，處6月以上5 年以下有期徒刑。
施用第二級毒品者，處3 年以下有期徒刑。
毒品危害防制條例第18條第1 項規定：
查獲之第一、二級毒品及專供製造或施用第一、二級毒品之器具
，不問屬於犯人與否，均沒收銷燬之；查獲之第三、四級毒品及
製造或施用毒品之器具，無正當理由而擅自持有者，均沒入銷燬
之。但合於醫藥、研究或訓練之用者，得不予銷燬。


司法院資訊處製作；財團法人民間司法改革基金會備份。
